臺灣橋頭地方法院民事判決
111年度橋簡字第595號
原      告  高雅怡  
被      告  廖儷珊  
            張嘉恆  

上列當事人間請求給付租金及損害賠償等事件，本院於民國111 
年9月7日言詞辯論終結，判決如下：
    主  文
被告應連帶給付原告新臺幣89,380元，及自民國111年5月24日起
至清償日止，按週年利率百分之5計算之利息。
原告其餘之訴駁回。
訴訟費用由被告連帶負擔三分之一，餘由原告負擔。
本判決第一項得假執行。
    事實及理由
壹、程序事項
    被告張嘉恆經合法通知，未於最後言詞辯論期日到場，核無
    民事訴訟法第386條各款所列情形，爰依原告之聲請，由其
    一造辯論而為判決。
貳、實體事項
一、原告主張：原告與被告廖儷珊於民國109年4月15日訂立租賃
    契約（下稱系爭租賃契約），約定由被告廖儷珊向原告承租
    門牌號碼高雄市○○區○○○路000號10樓房屋（下稱系爭房屋）
    ，租期自109年4月15日起至110年4月14日止，每月租金新臺
    幣（下同）28,000元，水費、電費等均應由被告廖儷珊負擔
    ，被告張嘉恆則為被告廖儷珊之連帶保證人。詎料，被告廖
    儷珊未按時給付租金，自109年8月起至同年11月間，未繳納
    租金達4個月，已逾二個月未給付租金。原告自109年10月15
    日起，開始以通訊軟體及存證信函催告被告張家恆（轉知被
    告廖儷珊）給付租金，然被告廖儷珊均未繳納，原告乃於10
    9年11月15日終止租約。惟被告廖儷珊遲至110年1月始交還
    系爭房屋鑰匙搬離。結算至109年11月15日止，被告廖儷珊
    積欠4個月租金，扣除2個月押金後，積欠原告新台幣（下同
    ）56,000元租金，且被告廖儷珊積欠電費31,054元及天然氣
    費2,326元，另被告租賃期間將屋內家具、家電、裝潢破壞
    ，並堆積大量垃圾，致使原告必須支付如附表一所示之修繕
    費用37,000元，另需汰換如附表二所示家具裝潢合計46,000
    元。再被告廖儷珊遲至110年1月始搬離系爭房屋，請求給付
    2個月之不當得利合計56,000元。為此，依法提起本件訴訟
    ，並聲明：㈠被告應連帶給付原告172,380元及自起訴狀繕本
    送達翌日起至清償日止，按週年利率百分之五計算之利息。
    ㈡被告廖儷珊應給付原告56,000元及自起訴狀繕本送達翌日
    起至清償日止，按週年利率百分之五計算之利息。
二、被告則以：
　㈠被告廖儷珊：爭租約於109年11月15日終止（見本院卷92頁）
    ，但原告所提之費用，都跟伊沒有關係等語。並聲明：原告
    之訴駁回。
　㈡被告張嘉恆未以書狀為任何陳述。　
三、得心證之理由
　㈠按無法律上之原因而受利益，致他人受損害者，應返還其利
    益；稱租賃者，謂當事人約定，一方以物租與他方使用收益
    ，他方支付租金之契約；承租人於租賃關係終止後，應返還
    租賃物，民法第179條第1項前段、第421條第1項、第455條
    前段分別定有明文。又無權占有他人房屋或土地，可能獲得
    相當於租金之利益，為社會一般通常之觀念。次按因故意或
    過失，不法侵害他人之權利者，負損害賠償責任。故意以背
    於善良風俗之方法，加損害於他人者亦同；承租人應以善良
    管理人之注意，保管租賃物，租賃物有生產力者，並應保持
    其生產力。承租人違反前項義務，致租賃物毀損、滅失者，
    負損害賠償責任。但依約定之方法或依物之性質而定之方法
    為使用、收益，致有變更或毀損者，不在此限，民法第184
    條第1項、第432條定有明文。再按當事人主張有利於己之事
    實者，就其事實有舉證之責任。但法律別有規定，或依其情
    形顯失公平者，不在此限，民事訴訟法第277條規定甚明。
　㈡原告主張其與被告廖儷珊就系爭房屋訂立系爭租賃契約，並
    約定由被告張嘉恆擔任被告廖儷珊之連帶保證人，系爭租約
    於109年11月15日終止之事實，業據提出系爭租賃契約影本
    、系爭房屋照片為證（見本院卷第13-17頁、第31-42頁），
    被告於本院審理中亦同意系爭租賃契約於109年11月15日終
    止（見本院卷第92頁），本院依證據調查之結果，堪信原告
    此部分主張為真實。
  ㈢原告另主張被告廖儷珊積欠4 個月租金，經扣除2個月押金後
    ，尚積欠租金2個月共56000元，及天然氣費2326元、電費31
    054元，另被告租賃期間將屋內家具、家電、裝潢破壞，並
    堆積大量垃圾，致使原告必須支付如附表一所示之修繕費用
    37,000元，另需汰換如附表二所示家具裝潢合計46,000元。
    被告則以前詞置辯，經查：
　⒈按依系爭租賃契約第3條、第11條、第13條約定：「租金每個
    月新臺幣貳萬捌千元正，乙方（即被告被告廖儷珊）不得藉
    任何理由拖延或拒繳（電燈費及自來水費另外）」、「乙方
    應以善良管理人之注意使用房屋，除因天災地變等不可抗拒
    之情形外，因乙方之過失致房屋毀損，應負損害賠償之責。
    房屋因自然之損壞有修繕之必要時，甲方（即原告）應需負
    責修理完成」、「乙方如有違背本契約各條項或損害租賃房
    屋等情事時，丙方（即被告張嘉恆）應連帶負賠償損害責任
    ，並願拋棄先訴抗辯權」。　　
　⒉原告主張被告廖儷珊未繳納109 年8月至11月之租金，扣除押
    金後仍欠56,000元、另積欠天然氣費2,326元、電費31,054
    元，業據提出通訊紀錄、存證信函、欣高石油氣股份有限公
    司用戶氣費明細表、台灣電力公司用電度數及繳費總金額等
    件為憑（本院卷第21-30頁），本院依證據調查之結果，堪
    信原告主張為真實。被告廖儷珊依系爭租賃契約第3條約定
    ，本應支付租金並承租期間所生之自天然氣費及電費，被告
    張嘉恆為被告廖儷珊之連帶保證人，亦應就此負連帶給付責
    任，是原告請求被告應連帶給付此部分之金額合計89,380元
    部分，為有理由，應予准許。
　⒊如附表一編號1所示之清潔費用部分：
　　原告主張，被告被告廖儷珊搬離系爭房屋後，於系爭房屋內
    、外遺留有大量廢棄物未為處理，其所生清潔費用共計7,00
    0元等情，雖舉現場照片為證（見本院第31-41頁）。被告則
    辯稱照片中的東西都不是伊所有云云（本院卷第92頁）。
　　惟依被告廖儷珊所提兩造通訊對話內容所示，原告於109年1
    1月27日稱：我們已經完全終止租約，也要清空租其他人，
    你的私人物品麻煩今晚12點前清空，還是你同意我幫你打包
    放管理室等語（本院卷203頁）；於109年11月28日稱：再有
    非我們同意下的任何人來一律報警處理，連同你要搬東西也
    是等語（本院卷207頁）。於109年12月1日稱：承租人廖儷
    珊已經終止租約，同意由房東我清空，你只是保證人，不是
    房客，現在再次催告你在3日內取走你的私人物品，如果屆
    期不來取走寄存的物品，我會報警會同警察移除你的物品等
    語（本院卷217頁），依上開原告陳述，堪認原告與被告廖
    儷珊於109年11月15日終止系爭租約後，被告廖儷珊已同意
    由原告代為清空系爭房屋，而繼續住在係屋者為保證人張嘉
    恆。是依此情，原告所舉系爭房屋照片之髒亂情況，是否為
    被告廖儷珊搬離系爭房屋時之現況，實有疑問？故原告依系
    爭租賃契約第3條、第11條、第13條約定，請求被告連帶給
    付如附表一編號1所示清潔費用7,000元，尚難准許。
　⒋如附表一編號2所示之刷漆費用部分：
　　原告主張被告廖儷珊於承租期間內，因吸菸導致牆面需重新
    粉刷，需費用3萬元，雖提出估價單為證（本院卷第51頁）
    ，惟僅憑該資料，無從確認牆壁具體髒污情形，也無從確認
    該髒污是何因素造成，此部分之請求難認有據。
　⒌如附表二編號1至5所示項目毀損部分：
　　原告主張被告廖儷珊於承租期間內，因毀損附表二編號1至5
    所示物品，雖提出估價單為證（本院卷第49頁、53頁），惟
    僅憑該資料，無從確認各該物品損害為被告所造成，且原告
    就電視、沙發布面破損、把手毀損更換，未提出任何單據為
    證，此部分之主張，難認有據。
　⒍附表二編號6之餐桌椅、編號7之裝飾物部分：
　　原告主張被告廖儷珊於承租期間內，毀損餐桌椅、裝飾物等
    情，雖提出訂購單為證（本院卷第55頁），惟僅憑該資料，
    無從確認原有之餐桌椅、裝飾物是否毀損？若有毀損情況如
    何，及毀損原因，此部分之請求難認有據。　　　　
　⒎不當得利部分：
　　依⒊所論，原告與被告廖儷珊於109年11月15日終止系爭租約
    後，被告廖儷珊已同意由原告代為清空系爭房屋，而系爭租
    約終止後，繼續住在係屋者為保證人張嘉恆。準此，原告向
    被告廖儷珊請求不當得利，自非有據，應予駁回。
四、綜上所述，原告主張被告應連帶給付89,380元，及自111年5
    月24日起（見本院卷67頁、71頁）至清償日止，按週年利率
    5%計算之利息，為有理由，應予准許，逾此範圍之請求，則
    無理由，應予駁回。並依民事訴訟法第389條第1項第3款規
    定，依職權宣告假執行。
五、本件事證已臻明確，當事人其餘攻擊防禦方法及所提證據，
    經審酌後，核與判決結果不生影響，爰不逐一論述，併此敘明
    。
六、訴訟費用負擔之依據：民事訴訟法第79條、第85條第1項但
    書、第85條第2項。
中　　華　　民　　國　　111 　年　　9 　　月　　21　　日
                  橋頭簡易庭  法    官  林揚奇
以上正本係照原本作成。
如不服本判決，應於送達後20日內，向本院提出上訴狀並表明上
訴理由，如於本判決宣示後送達前提起上訴者，應於判決送達後
20日內補提上訴理由書（須附繕本）。
中　　華　　民　　國　　111 　年　　9 　　月　　21　　日
                              書 記 官  陳麗如

附表一：
編號      項  目      價  格 1 清潔費用 7,000元 2 因吸菸導致牆面重新刷漆 30,000元。 
　　　

附表二：
編號      項  目       價格 1 電視 9,900元 2 鞋櫃門片破損 7,600元 3 衣櫥門片破損 1,1000元 4 沙發布面破損 5,000元 5 次臥門把手毀損 1,000元 6 餐桌椅 8,300元 7 壁面裝飾物 3,200元